【裁判字號】    95,易,703
【裁判日期】    950515
【裁判案由】    違反著作權法
【裁判全文】
臺灣臺北地方法院刑事判決               95年度易字第703號
公  訴  人  臺灣臺北地方法院檢察署檢察官
被      告  甲○○
                      號
選任辯護人  馬志平律師
            陳惠生律師
上列被告因違反著作權法案件，經檢察官提起公訴（95年度偵字
第1977號），嗣被告於準備程序為有罪之陳述，本院合議庭裁定
改用簡式審判程序，由受命法官獨任審理，判決如下：
    主  文
甲○○連續明知係侵害著作財產權之光碟重製物而散布，處有期
徒刑陸月，如易科罰金以參佰元折算壹日。扣案盜版「流星花園
」DVD光碟肆套共捌片及「花男子」VCD光碟捌套共伍拾陸片
均沒收。
    事  實
一、甲○○係址設臺北市中正區○○○路○段50號「遊戲便利屋
    」光碟店負責人，明知日劇「流星花園」（此為中文片名，
    日文片名為「花男子」）視聽影片，係日本電視臺TBS
    東京放送株式會社（下稱TBS會社）享有著作權之視聽著作
    ，依著作權法第4條第2款規定及世界貿易組織（WTO）「與
    貿易有關之智慧財產權協定」TRIPS （Trade  Related
    Aspect of Intellectual Property Rights , including
    Trade in Counterfeit Goods），屬受我國著作權法所保護
    之著作物，TBS 會社並專屬授權極光數位影音有限公司（下
    稱極光公司）在臺灣地區發行前開影片之錄影帶及DVD、VCD
    光碟，嗣極光公司並專屬授權基本國際股份有限公司（下稱
    基本公司）在臺灣地區發行DVD、VCD光碟，非經基本公司同
    意或授權，不得擅自重製或販售，且明知其於民國94年10月
    中旬某日（起訴書誤載為94年12月間），向真實姓名年籍不
    詳、綽號「阿正」之成年人購得之「流星花園」、「花
    男子」VCD、DVD光碟片，係未經前開權利人同意或授權而非
    法重製之光碟。竟基於以移轉所有權之方法散布侵害著作財
    產權之著作重製物之概括犯意，於94年10月中旬某日，向「
    阿正」以每套約新臺幣（下同）200 元之價格，購入前揭「
    流星花園」DVD光碟及「花男子」VCD光碟1 批後，隨即
    在上址「遊戲便利屋」光碟店內，雇用不知情、已成年之員
    工葉正文（業經臺灣臺北地方法院檢察署檢察官為不起訴處
    分確定），連續公開陳列前揭光碟，多次以VCD每套250元、
    DVD每套299元之價格，散布販售予不特定客戶牟利。嗣於94
    年12月26日19時許，經基本公司會同警方前往察看後，始循
    線查獲，並扣得前揭盜版「流星花園」DVD 光碟4套共8片及
    「花男子」VCD光碟8套共56片，總計64片。
二、案經基本公司訴由臺北市政府警察局大同分局報告臺灣臺北
    地方法院檢察署檢察官偵查起訴。
    理  由
一、上開連續販賣盜版光碟等事實，業據被告甲○○於本院準備
    程序及審理時坦承不諱（見本院準備程序及審判筆錄），核
    與告訴人基本公司及其代理人李伯津、孫秉隸之指訴（見95
    年度偵字第745 號卷第15至17、12至14、61頁），以及證人
    葉正文於警詢、偵訊中證述（見同上偵卷第7至9、47、48頁
    ）情節相符，並有扣案盜版「流星花園」DVD 光碟4套共8片
    及「花男子」VCD光碟8套共56片、與扣案物品照片3 幀
    （見同上偵卷第39、40頁）等附卷可證，以及日本TBS 會社
    、極光公司之專屬授權書、公證書、原產地證明暨臺北駐日
    經濟文化代表處公證證明各1 份在卷足憑（見同上偵卷第21
    至33頁）。本件事證明確，被告犯行堪以認定。
二、核被告所為，係犯著作權法第91條之1 第3項、第2項之明知
    係侵害著作財產權之光碟重製物而散布罪，起訴書誤載為著
    作權法第91條之1 第1項、第3項，業經蒞庭檢察官於本院準
    備程序時予以更正，併此敘明。被告意圖散布而公開陳列之
    低度行為為販賣之高度行為所吸收，不另論罪，公訴意旨雖
    未論及被告之前揭公開陳列行為，然此部分與前揭起訴經論
    罪部分，有實質上一罪之關係，為起訴效力所及，本院自應
    併予審酌。被告雇用不知情之已成年店員葉正文公開陳列及
    販賣盜版光碟，為間接正犯。被告先後多次以移轉所有權之
    方法將盜版光碟散布於眾之行為，時間緊接，所犯係構成要
    件相同之罪，顯係基於概括犯意為之，為連續犯，應依法論
    以一罪，惟審酌被告與告訴人公司業已達成和解、告訴人認
    被告侵害行為尚屬輕微各情，有和解書及刑事聲請狀各1 份
    在卷可稽（見本院卷），認無加重其刑之必要。爰審酌被告
    不以正當途徑賺取錢財，竟販賣侵害他人著作權之商品，欠
    缺保護智慧財產權之概念，惟犯後坦承犯行，態度良好，業
    與告訴人達成和解，並賠償告訴人損害，銷售之盜版影音光
    碟數量非鉅，暨其犯罪之動機、目的、所生危害等一切情狀
    ，量處如主文所示之刑，並諭知易科罰金，以示懲儆。扣案
    之盜版「流星花園」DVD光碟4套共8片及「花男子」VCD
    光碟8 套共56片，總計64片，係被告供犯罪所用之物，業據
    被告陳明在卷，應依著作權法第98條之規定宣告沒收。
據上論斷，應依刑事訴訟法第273條之1 第1項、第299條第1項前
段，著作權法第91條之1 第3項、第2項、第98條，刑法第11條前
段、第56條、第41條第1項前段，罰金罰鍰提高標準條例第2條，
判決如主文。
本案經檢察官陳淑雲到庭執行職務。
中    華    民    國    95    年    5     月    15    日
                  刑事第五庭    法  官  賴秀蘭
以上正本證明與原本無異。
如不服本判決，應於判決送達後10日內，向本院提出上訴狀。
                                書記官  陳惠娟
中    華    民    國    95    年    5     月    22    日
附錄：本案論罪科刑法條全文
著作權法第91條之1：
擅自以移轉所有權之方法散布著作原件或其重製物而侵害他人之
著作財產權者，處3 年以下有期徒刑、拘役，或科或併科新臺幣
五十萬元以下罰金。
明知係侵害著作財產權之重製物而散布或意圖散布而公開陳列或
持有者，處3年以下有期徒刑，得併科新臺幣7萬元以上75萬元以
下罰金。
犯前項之罪，其重製物為光碟者，處 6 月以上 3 年以下有期徒
刑，得併科新臺幣20萬元以上2 百萬元以下罰金。但違反第87條
第4款規定輸入之光碟，不在此限。
犯前二項之罪，經供出其物品來源，因而破獲者，得減輕其刑。


司法院資訊處製作；財團法人民間司法改革基金會備份。
